【裁判字號】    99,智簡上,2
【裁判日期】    990730
【裁判案由】    083 違反商標法
【裁判全文】
臺灣嘉義地方法院刑事判決             99年度智簡上字第2號
上  訴  人
即  被  告  甲○○
上列上訴人即被告因違反商標法案件，不服本院簡易庭中華民國
99年6 月4 日99年度智簡字第14號第一審判決（聲請簡易判決處
刑書案號：99年度偵字第1554號），提起上訴，本院管轄之第二
審合議庭判決如下：
    主      文
上訴駁回。
甲○○緩刑貳年。
    犯 罪 事 實 及 理 由
一、本案經本院審理結果，認第一審簡易判決以被告甲○○係犯
    商標法第82條之意圖販賣而陳列仿冒物品罪，判處被告拘役
    50日，如易科罰金以新台幣（下同）1 千元折算1 日，並諭
    知沒收扣案之仿冒「路易威登」牌皮包1 個，其認事用法及
    量刑均無不當，應予維持，並引用第一審簡易判決書記載之
    犯罪事實、理由及證據（如附件）。
二、被告提起上訴，仍坦承犯罪，然主張其因身體健康問題，3
    、4 年來長期進出醫院，無法工作，原審所處刑度過重云云
    。惟按刑之量定，係實體法上賦予法院得為自由裁量之事項
    ，倘其未有逾越或濫用法律所規定裁量之外部及內部性界限
    ，並符合法規範之體系及目的，遵守一般有效之經驗及論理
    法則，即不得任意指為違法（最高法院75年台上字第7033號
    判例參照）。商標法第82條之罪，法定刑為1 年以下有期徒
    刑、拘役或科或併科新臺幣5 萬元以下罰金；原審基於調查
    審理所認定之事實，在法定刑範圍內加以考量，量處被告拘
    役50日，妥適反應所認定之犯罪事實與全案情節，並未過重
    。是本件上訴為無理由，應予駁回。
三、查被告前未曾因故意犯罪受有期徒刑以上刑之宣告，有臺灣
    高等法院被告前案紀錄表在卷足稽，此次係因一時失慮，致
    罹刑典，犯後自警詢迄至本院審理中均坦承犯行，並已公益
    捐款2 萬元予財團法人台灣兒童暨家庭扶助基金會嘉義分事
    務所，有捐款收據2 紙附卷可參（見本審卷第38頁）；經徵
    詢本件商標權人路易威登馬爾悌耶公司在台授權代表乙○○
    ，其亦表示該公司不提出告訴，對給予被告自新機會沒有意
    見，有本院99年7 月19日辦理刑事案件電話紀錄查詢表附卷
    可佐（見本審卷第22頁）；足見被告深具悔意，雖誤蹈法網
    ，然經此次偵查、審理及科刑之教訓，應知惕勵，信無再犯
    之虞。本院審酌被告係初次犯罪，目前無業，尚須照顧小孩
    等情，認其所受宣告之刑，以暫不執行為適當，爰併予宣告
    緩刑2 年，用啟自新。
四、依刑事訴訟法第455 條之1 第1 項、第3 項、第368 條、第
    373 條，刑法第74條第1 項第1 款，判決如主文。
本案經檢察官楊騏嘉到庭執行職務。
中    華     民    國     99     年    7   月    30   日
                   刑事第三庭 審判長法  官  陳仁智
                                    法  官  鄭雅文
                                    法  官  陳蒨儀
以上正本證明與原本無異。
本件不得上訴。
中    華    民    國    99    年    7     月    30    日
                                    書記官  楊國色
附錄本判決論罪法條：
商標法第82條
明知為前條商品而販賣、意圖販賣而陳列、輸出或輸入者，處
1 年以下有期徒刑、拘役或科或併科新臺幣5 萬元以下罰金。

司法院資訊處製作；財團法人民間司法改革基金會備份。
